【裁判字號】    95,訴,168
【裁判日期】    950227
【裁判案由】    毒品危害防制條例
【裁判全文】
臺灣彰化地方法院刑事判決               95年度訴字第168號
公  訴  人  臺灣彰化地方法院檢察署檢察官
被      告  甲○○
上列被告因違反毒品危害防制條例案件，經檢察官提起公訴（94
年度毒偵字第6289號），本院認有刑事訴訟法第273-1條第1項之
情形，而改依簡式審判程序判決如下：
    主  文
甲○○施用第一級毒品，累犯，處有期徒刑壹年壹月。
    事  實
一、甲○○前於民國（下同）89年間，因施用毒品案件，經臺灣
    彰化地方法院檢察署檢察官聲請強制戒治並提起公訴，聲請
    強制戒治部分，本院以89年度毒聲字第701號裁定送強制戒
    治，嗣於89年10月11日經停止戒治交付保護管束，並於90年
    2月9日期滿未經撤銷視為執行完畢；提起公訴部分，經本院
    於89年5月21日以89年度訴字第295號判決判處有期徒刑11月
    、5月，應執行有期徒刑1年3月確定，嗣於94年7月6日縮短
    刑期假釋付保護管束，甫於94年9月17日期滿未經撤銷視為
    執行完畢。詎其仍不知悔改，復基於施用第一級毒品海洛因
    之犯意，於94年10月15日之不詳時點，在彰化縣員林鎮○○
    路之不詳地點，以將海洛因摻入水中使之溶解後，再置入針
    筒內加以注射手臂或身體其他部位之方式，施用第一級毒品
    海洛因一次。嗣於94年10月18日中午12許在南投縣名間鄉○
    ○路46巷13號，為警查獲，並經其同意採集尿液送驗後，結
    果呈嗎啡陽性反應，始查悉上情。
二、案經南投縣警察局中興分局報請臺灣彰化地方法院檢察署檢
    察官偵查起訴，本院認有刑事訴訟法第273-1條第1項之情形
    ，而改依簡式審判程序審理。
    理  由
一、按除被告所犯為死刑、無期徒刑、最輕本刑為3年以上有期
    徒刑之罪或高等法院管轄第一審案件者外，於刑事訴訟法第
    273條第1項程序進行中，被告先就被訴事實為有罪之陳述時
    ，審判長得告知被告簡式審判程序之旨，並聽取當事人、代
    理人、辯護人及輔佐人之意見後，裁定進行簡式審判程序；
    除簡式審判程序及簡易程序案件外，第一審應行合議審判，
    刑事訴訟法第273-1條第1項、第284-1條分別定有明文。本
    件被告甲○○所犯係死刑、無期徒刑、最輕本刑為3年以上有
    期徒刑或高等法院管轄第一審案件以外之罪，並於本院行準
    備程序時就被訴事實為有罪之陳述，本院合議庭依前揭規定
    ，經評議結果，裁定改由受命法官獨任行簡式審判程序，先
    予敘明。
二、上揭事實，業據被告迭於警、偵訊、本院行準備程序及審理
    時均坦承不諱，且其於94年10月18日為警查獲時所採取之尿
    液，經送鑑驗結果，確呈嗎啡陽性反應，此有列管毒品人口
    尿液檢體採集送驗紀錄表（檢體編號：KＺ00000000000
    ）、詮昕科技股份有限公司94年10月27日報告編號4A200030
    號濫用藥物尿液檢驗報告各1紙附卷可稽；足徵被告自白確
    與事實相符，洵堪相信。再查，被告曾於89年間，因施用毒
    品案件，經臺灣彰化地方法院檢察署檢察官聲請強制戒治，
    並經本院以89年度毒聲字第701號裁定送強制戒治，嗣於89
    年10月11日經停止戒治交付保護管束，並於90年2月9日期滿
    未經撤銷視為執行完畢等情，有臺灣高等法院被告全國前案
    紀錄表在卷足憑，被告顯係於受強制戒治執行完畢釋放後，
    5年內再犯毒品危害防制條例第10條第1項之罪，依同條例第
    23條第2項規定，應依法論科。綜上所述，本件犯罪事證明
    確，被告前開犯行洵堪認定。
三、核被告甲○○所為，係犯毒品危害防制條例第10條第1項之施
    用第一級毒品罪。被告為施用第一級毒品海洛因而持有第一
    級毒品之低度行為，應為施用之高度行為所吸收，不另論罪
    。又查被告曾因施用毒品案件，由臺灣彰化地方法院檢察署
    檢察官提起公訴，經本院於89年5月21日以89年度訴字第295
    號判決判處有期徒刑11月、5月，應執行有期徒刑1年3月確
    定，嗣於94年7月6日縮短刑期假釋付保護管束，甫於94年9
    月17日期滿未經撤銷視為執行完畢等情，有臺灣高等法院被
    告全國前案紀錄表1件在卷可參，被告於受有期徒刑執行完
    畢後，5年內再犯有期徒刑以上之罪，為累犯，應依刑法第
    47條之規定，遞加重其刑。爰審酌被告前曾有施用毒品犯行
    ，經送強制戒治執行完畢釋放後，猶不知悔改，再施用毒品
    不輟，不僅戕害自身健康，更辜負國家將之視為病人，並施
    以長時間之戒治處遇之苦心，惟其對他人權益之侵害仍屬有
    限，於本院行準備程序與審理時均已坦承犯行，暨其犯罪動
    機、目的、手段、施用之次數、期間及其智識程度、生活狀
    況等一切情狀，量處如主文所示之刑。
四、據上論斷，應依刑事訴訟法第273-1條第1項、第299條第1項
    前段，毒品危害防制條例第10條1項，刑法第11條前段、第
    47條，判決如主文。
本案經檢察官林士富到庭執行職務。
中    華    民    國    95    年    2     月    27    日
                  臺灣彰化地方法院刑事第二庭
                                法  官  黃齡玉
以上正本證明與原本無異。
如不服本判決，應於判決送達後10日內向本院提出上訴狀 (須附
繕本 )。
中    華    民    國    95    年    2     月    27    日
                                書記官  施嘉玫
毒品危害防制條例第10條第1項
施用第一級毒品者，處 6 月以上 5 年以下有期徒刑。


司法院資訊處製作；財團法人民間司法改革基金會備份。
